【裁判字號】    98,訴,1275
【裁判日期】    981231
【裁判案由】    毒品危害防制條例
【裁判全文】
臺灣基隆地方法院刑事判決              98年度訴字第1275號
公  訴  人  臺灣基隆地方法院檢察署檢察官
被      告  丙○○
上列被告因違反毒品危害防制條例案件，經檢察官提起公訴（98
年度毒偵字第1977號），被告就被訴事實為有罪之陳述，本院合
議庭裁定由受命法官獨任進行審判，經改依簡式審判程序審理後
並判決如下：
    主  文
丙○○施用第一級毒品，累犯，處有期徒刑柒月。扣案之第一級
毒品海洛因肆包（驗餘淨重合計零點陸陸公克）併同無法析離之
包裝袋肆只沒收銷燬之，扣案之香煙盒壹只沒收。
    事實及理由
一、本件除補充被告丙○○於本院準備程序及審判中之自白、扣
    案之香菸盒1 只，為被告所有供盛裝第一級毒品所用之物，
    爰依刑法第38條第1 項第2 款規定宣告沒收外，餘犯罪事實
    、證據、適用法條均引用檢察官起訴書之記載（如附件）。
二、刑之酌科
    本院審酌被告犯罪之動機、曾有施用毒品之前科仍不知戒除
    ，惟其犯後坦承犯行、所犯乃戕害自己身心健康，尚未危及
    他人、檢察官求處有期徒刑8 月略嫌過重等一切情狀，量處
    如主文所示之刑。
三、據上論斷，應依刑事訴訟法第273 條之1 第1 項、第299 條
    第1 項前段、第310 條之2 、第454 條第2 項，毒品危害防
    制條例第10條第1 項、第18條第1 項前段，刑法第11條前段
    、第47條第1 項、第38條第1 項第2 款，判決如主文。
本案經檢察官甲○○到庭執行職務。
中    華    民    國    98    年    12    月    31    日
                  刑事第二庭法  官  黃梅淑
以上正本證明與原本無異。
如不服本判決應於收受本判決後10日內向本院提出上訴書狀，其
未敘述上訴理由者，並得於提起上訴後10日內向本院補提理由書
狀（均須按他造當事人之人數附繕本。）「切勿逕送上級法院」
中    華    民    國    98    年    12    月    31    日
                            書記官  盧鏡合
附錄本案論罪科刑法條：
毒品危害防制條例第10條第1項
施用第一級毒品者，處 6 月以上 5 年以下有期徒刑。
附件：
臺灣基隆地方法院檢察署檢察官起訴書
                                    98年度毒偵字第1977號
    被    告  丙○○  男  52歲（民國○○年○月○○日生）
                      住基隆市○○區○○路117巷2弄10號
                      國民身分證統一編號：Ｚ000000000號
上被告因違反毒品危害防制條例案件，業經偵查終結，認應提起
公訴，茲敘述犯罪事實、證據並所犯法條如下：
        犯罪事實
一、丙○○前因施用毒品案件，經觀察、勒戒後，認無繼續施用
    毒品之傾向，於民國94年8 月10日執行完畢釋放，並由本署
    檢察官於同年8 月8 日以94年度毒偵字第1206號為不起訴處
    分確定在案。復因施用第一級毒品，經本署檢察官提起公訴
    ，而由臺灣基隆地方法院於95年10月2 日以95年度訴字第36
    1 號判決有期徒刑6 月確定，並於96年5 月9 日執行完畢。
    再因施用第一級毒品，經本署檢察官提起公訴，由同法院於
    96年11月26日以96年度訴字第769 號判決判處有期徒刑7 月
    確定，並與另犯之詐欺案件經有期徒刑3 月，為同法院以97
    年度聲字第465 號裁定應執行有期徒刑9 月，而於97年10月
    2 日執行完畢。詎猶不知悔改，復於98年11月22日上午某時
    ，在基隆市○○區○○路117 巷2 弄10號住所，以針筒注射
    方式，施用第一級毒品海洛因，為警於同日下午5 時50分許
    ，在基隆市○○區○○路5 號前查獲，並扣得當場丟棄於地
    上之香煙盒1 只（內裝有海洛因4 小包，驗餘淨重0.66公克
    ）。復經其同意採尿送驗，結果呈嗎啡陽性反應，始悉上情
    。
二、案經基隆市警察局第一分局報告偵辦。
        證據並所犯法條
一、證據清單：
┌──┬──────────┬────────────┐
│編號│證據名稱            │待證事實                │
├──┼──────────┼────────────┤
│一  │被告丙○○警詢及偵查│被告坦承施用毒品海洛因及│
│    │中供述              │扣案之海洛因4 小包係其所│
│    │                    │有等事實                │
├──┼──────────┼────────────┤
│二  │基隆市警察局第一分局│經警於98年11月22日19時20│
│    │偵辦毒品案件尿液檢體│分採集被告尿液送驗，鑑驗│
│    │採集送驗紀錄表、臺灣│結果呈毒品海洛因之代謝物│
│    │尖端先進生技醫藥股份│嗎啡陽性反應，足證被告有│
│    │有限公司98年11月30日│上述施用毒品海洛因之犯罪│
│    │出具之濫用藥物檢驗報│等事實                  │
│    │告各1 份            │                        │
├──┼──────────┼────────────┤
│三  │本署扣押物品清單、基│扣案之4 包粉末均含第一級│
│    │隆市警察局第一分局扣│毒品海洛因成分之事實    │
│    │押筆錄、扣押物品目錄│                        │
│    │表、毒品初步鑑驗報告│                        │
│    │單、法務部調查局濫用│                        │
│    │藥物實驗室98年12月16│                        │
│    │日調科壹字第09823033│                        │
│    │000號鑑定書各1 份   │                        │
├──┼──────────┼────────────┤
│四  │照片3 張            │同上事實                │
├──┼──────────┼────────────┤
│五  │刑案資料查註紀錄表、│被告為累犯及於觀察勒戒執│
│    │全國施用毒品案件紀錄│行完畢釋放後，5 年內再犯│
│    │各1 份              │之事實                  │
└──┴──────────┴────────────┘
二、核被告丙○○所為，係犯毒品危害防制條例第10條第1 項之
    施用第一級毒品罪嫌。其施用前後持有第一級毒品海洛因之
    低度行為為施用之高度行為所吸收，請不另論罪。又被告有
    如犯罪事實欄所載之論罪科刑執行情形，亦有刑案資料查註
    紀錄表在卷可稽，其於有期徒刑執行完畢後，5 年以內故意
    再犯本件有期徒刑以上之罪，為累犯，請依刑法第47條第1
    項之規定加重其刑。至扣案之第一級毒品海洛因4 包（驗餘
    淨重0.66公克），並請依毒品危害防制條例第18條第1 項之
    規定，予以宣告沒收銷燬之。
三、依毒品危害防制條例第23條第2 項、刑事訴訟法第251 條第
    1 項提起公訴。
    此    致
臺灣基隆地方法院
中    華    民    國    98    年    12    月    24    日
                              檢察官  乙  ○  ○
本件正本證明與原本無異
中    華    民    國    98    年    12    月    28    日
                              書記官  王  光  裕
附錄論罪法條：
毒品危害防制條例第10條
施用第一級毒品者，處 6 月以上 5 年以下有期徒刑。
施用第二級毒品者，處 3 年以下有期徒刑。

司法院資訊處製作；財團法人民間司法改革基金會備份。
